# 广东今年对文化建设费有专项补贴，这个应该如何核算？是政府补助收入还是冲减原先 ..

提问人：牛小 k 时间：2022-06-13 18:01:38

回答人：chenyiwei
如果不是直接减免，而是在缴纳后，由财政按照实际缴纳的金额拨付补助款的，则作为政府补助确认其他收益，不应直接冲减税金及附加。